【裁判字號】    95,家抗,59
【裁判日期】    951130
【裁判案由】    核定遺產管理人報酬
【裁判全文】
臺灣高雄地方法院民事裁定        95年度家抗字第59號
抗  告  人  葉銘進律師
上當事人聲請核定遺產管理人報酬事件，抗告人對於民國95 年7
月31日本院95年度家聲字第132 號第1 審所為裁定提起抗告，本
院管轄之第2 審法院裁定如下：
    主  文
原裁定廢棄。
抗告人任被繼承人甲○○遺產管理人之報酬定為新台幣陸仟元。
抗告費用由被繼承人甲○○之遺產負擔。
    理  由
一、本件抗告意旨略以：抗告人受鈞院指定為被繼承人甲○○之
    遺產管理人，就本件遺產管理行為，至少包括聲請對被繼承
    人之繼承人、債權人即受遺贈人為公示催告並予登報、查詢
    被繼承人之遺產狀況並編制遺產清冊、就不動產部分辦理遺
    產管理人之登記、處理鈞院95年度執字第24414 號強制執行
    事件之事務、及嗣公示催告期滿後依各月內申報遺產稅等，
    並不因本件遺產價值多寡而有不同，是處理本件遺產事務所
    需之時間及人力再如何非繁重，包括以為及將為之管理行為
    所費時間當不止5 至6 個小時，而依一般律師執行業務之收
    費行情，以工作時數計酬者，約為3 至5 千元，足見原裁定
    所核定之報酬4 千元顯然過低，是抗告人認本件報酬金額以
    2 萬元計算，應屬合理。退而言之，本件遺產經鈞院95年執
    字第24414 號強制執行事件所定最低拍賣價格合計58萬元，
    依財政部所般定之作業要點規定亦不得低於遺產現值1%，益
    見原裁定所核定之報酬顯然過低云云。
二、經查：本件抗告人受本院指定為被繼承人甲○○之遺產管理
    人，並已執行遺產管理人業務，經本院第1 審法院裁定核定
    遺產管理人報酬4 千元一節，業經本院依職權調閱本院95年
    家聲字第132 號卷宗無誤。按本院審酌本件被繼承人遺留土
    地一筆及房屋一棟，並經本院民事執行處查封拍賣，由抗告
    人任該筆不動產之遺產管理人，監督遺產拍賣程序是否有公
    正進行，此有拍賣公告一份在卷可查，且抗告人確已聲請公
    示催告被繼承人之債權人、遺贈人或繼承人行使權利，並已
    登報完畢及編制遺產清冊，足認被繼承人所遺留之不動產數
    量雖不多，然抗告人確實耗費精神時間從事上開遺產之管理
    工作及考量現行律師律師收費標準及本件遺產管理無訟爭性
    ，工作內容單純，不若律師受理之一般訴訟案件需進行冗長
    之訴訟程序及研究法律問題等情，認本件抗告人之報酬，以
    核定新台幣6 千元為適當，原審僅核定4 千元，確屬過少，
    爰廢棄爰裁定，並自為裁定如主文所示。又財政部所訂定之
    90年度稽徵機關核算律師執行業務者收入費用標準係行政機
    關所自定查核課稅收入之準則，並無拘束法院之效力，本院
    自得依案情需要酌採或不予採用，併予敘明。
三、據上論結，本件抗告為有理由，依非訟事件法第157 條、第
    46條，民事訴訟法第495 條之1 第1 項、第450 條，裁定如
    主文。
中    華    民    國    95    年    11    月    30    日
                  家事法庭審判長法  官   廖家陽
                                法  官   吳宏榮
                                法  官   吳文婷
上為正本係照原告作成。
如不服本裁定應於送達後10日內向本院提出再抗告狀。
中    華    民    國    95    年    11    月    30    日
                                書記官   許麗珠


司法院資訊處製作；財團法人民間司法改革基金會備份。
